臺灣高等法院民事裁定
109年度抗字第177號
抗  告  人  生全工程有限公司

法定代理人  詹晨妤  

上列抗告人與相對人許政利間再審之訴事件，對於中華民國108
年12月20日臺灣桃園地方法院108年度建再字第1號裁定，提起抗
告，本院裁定如下：
    主  文
抗告駁回。
抗告費用由抗告人負擔。
    理  由
一、抗告意旨略以：伊就原法院105年度建字第56號確定判決（
    下稱原確定判決）提起再審之訴。原法院命伊繳納再審裁判
    費，並進行言詞辯論，即已准予再審，竟未就原確定判決違
    背法令部分為裁判，而以伊提起再審逾30日不變期間予以駁
    回，顯屬違法，爰提起抗告，聲明廢棄原裁定，發回原法院
    更為裁判等語。
二、按提起再審之訴，應於30日之不變期間內提起。前項期間，
    自判決確定時起算，判決於送達前確定者，自送達時起算；
    其再審之理由發生或知悉在後者，均自知悉時起算。但自判
    決確定後已逾5年者，不得提起。以第496條第1項第5款、第
    6款或第12款情形為再審之理由者，不適用前項但書之規定
    。又再審之訴不合法者，法院應以裁定駁回之，民事訴訟法
    第500條及第502條第1項分別定有明文。所謂再審之訴不合
    法，係指再審之訴不合程式，或已逾期，或法律上不應准許
    者而言。
三、經查，原法院105年度建字第56號給付工程款事件，於民國1
    06年2月20日宣判，而抗告人自102年10月16日至原確定判決
    宣判期間，公司所在地為桃園市○○區○○路0段000號1樓（下
    稱系爭公司址），其法定代理人詹晨妤(原名詹潔如)籍設新
    竹縣○○鎮○○街000號（下稱系爭新竹址），且106年2月6日言
    詞辯論通知書及原確定判決送達至系爭公司址及系爭新竹址
    ，其中系爭公司址由法定代理人詹晨妤分別於106年1月13日
    、106年3月3日收受並蓋印於送達證書上，系爭新竹址則寄
    存送達等情，有公司變更登記表、戶籍謄本、送達證書可參
    （見原確定判決卷第31至33、59至59-1、67至68頁），抗告
    人於本件之委任狀亦載詹晨妤住所地為系爭新竹址（見原審
    卷第3頁），可見上開言詞辯論通知書及原確定判決已合法
    送達抗告人，雖抗告人否認送達證書上之「詹潔如」印章非
    法定代理人所有及蓋印，亦否認法定代理人住系爭新竹址，
    惟其並未舉證以實其說，自無可取。從而，抗告人於106年3
    月3日收受原確定判決後，遲至108年3月25日始提起本件再
    審之訴，顯逾民事訴訟法第500條第1項規定之30日不變期間
    ，原法院認其再審之訴為不合法，於法並無違誤。至原法院
    命抗告人繳納再審裁判費，乃民事訴訟法第77條之17規定再
    審程序必須具備之程式；另本於職權就抗告人主張再審理由
    及遵守再審不變期間與否，進行準備及辯論程序，並非已准
    許原確定判決進行再審，抗告意旨執此指摘原裁定不當，求
    予廢棄，為無理由，應予駁回。
四、據上論結，本件抗告為無理由，爰裁定如主文。
中　　華　　民　　國　　109 　年　　5 　　月　　29　　日
　　　　      　  民事第四庭
                      審判長法  官  傅中樂 
                            法  官  管靜怡 
                            法  官  周祖民
正本係照原本作成。
本裁定除以適用法規顯有錯誤為理由外，不得再抗告。如提起再
抗告，應於收受送達後10日內委任律師為代理人向本院提出再抗
告狀。並繳納再抗告費新臺幣１千元。


中　　華　　民　　國　　109 　年　　5 　　月　　29　　日
　　　　　　　　　　　　　  
　　　　　　　　　　　　　　書記官  劉文珠